# 请教陈版，共控企业的处理

提问人：laurazj 时间：2020-11-23 15:11:00
请教陈版，共控企业的处理
AB共同控制甲公司，现家公司引入C股东，AB均对甲公司增资，现对A的会计处理有如下疑问
1 ，A对甲公司新持股比例计算的净资产-（A对甲公司增资+原来持股比例计算的净资产），这部分差额确认在资本公积-资本溢价中是否正确？
2 ，现工商已经变更完毕，增资部分和新引入股东均未打款给甲公司，对 1 的会计处理是否有影响，有什么影响？还是说直接按照未来将打款模拟确认资本公积，但是甲公司层面不确认借：其他应收款，贷：实收资本
3 ，由于ABC公司打入的款项均为美元，汇率实时在变动的，打款时间是否对资本公积的确认有一定的影响？根据后期实际打款时间去调整资本公积吗？还是怎么处理？

回答人：chenyiwei
1 、这部分差额在A的权益法核算中应列入“资本公积——其他资本公积”。
2 、要考虑新股东是否已就其认缴但尚未实缴的出资享有被投资企业的股东权利。若尚未享有股东权利，则投资方无需进行账务处理。被投资方不能确认尚未收到的认缴出资额。
3 、被投资方应按照增资款实际到账日确认其权益的增加，所使用的汇率为该日即期汇率。如果股东不是在同一天打款的，可能导致不同股东所投入权益的折合本位币金额出现差异。